Minutes et répertoires du notaire Charles DENIS de VILLIERS, 21 janvier 1800 - décembre 1809 (étude XXIX)
Archives nationales
- Répertoire(s) de Charles DENIS de VILLIERS, 1800 - 1809; MC/RE/XXIX/5 - MC/RE/XXIX/8
  - Répertoire. 1806, 1er juillet - 1809, 1er juillet 1806 - 1809; MC/RE/XXIX/8
    - Inventaire après décès: Berranger, Marie-Anne. Girard, Jean-Louis (épouse); Lebland, Joseph (veuve). Aubergiste. Saint-Dominique (rue), n° 106, 10 mai 1809
      inventaire après décès; Fossés-Saint-Bernard (rue des); Saint-Dominique (rue); Berranger, Marie-Anne; Girard, Jean-Louis; Lebland, Joseph; Claro, Charlotte
    - Inventaire après décès: Demonsures, Léonor-Chrétien., 23 mai 1809
      inventaire après décès; Demonsures, Léonor-Chrétien; hôtelier
    - Inventaire après décès: Huchet de La Bedoyère, Charles-Marie-Philippe., 25 mai 1809
      inventaire après décès; Huchet de La Bedoyère, Charles-Marie-Philippe
    - Inventaire après décès: Forget, Charles., 17 juin 1809
      inventaire après décès; Forget, Charles
    - Inventaire après décès: Mauduit, Catherine., 27 juin 1809
      inventaire après décès; Mauduit, Catherine
    - Inventaire après décès: Lecorcin, Prudent-Charles., 17 juillet 1809
      inventaire après décès; Lecorcin, Prudent-Charles
    - Inventaire après décès: Dieux, Joséphine-Monique. Deneux, Charles-Auguste (épouse). Harpe (rue de la), n° 28, 19 juillet 1809
      inventaire après décès; Harpe (rue de la); Dieux, Joséphine-Monique; Deneux, Charles-Auguste
    - Inventaire après décès: Debrosse, Pierre-Michel. Capitaine gardes françaises (ancien), maréchal de camp. Chaise (rue de la), n° 1, 20 juillet 1809
      inventaire après décès; Chaise (rue de la); Debrosse, Pierre-Michel
    - Inventaire après décès: Foucart, Anne-Marie-Pauline. Bonnet, Jérôme-Baptiste (épouse). Menuisier (maître). Marais-du-Temple (rue des), n° 54, 31 juillet 1809
      inventaire après décès; Marais-du-Temple (rue des); Foucart, Anne-Marie-Pauline; Bonnet, Jérôme-Baptiste; menuisier
    - Inventaire après décès: Esbrat, Raymond. Tenant l'hôtel garni de Rome. Saint-Dominique (rue), n° 93, 31 juillet 1809
      inventaire après décès; Saint-Dominique (rue); Esbrat, Raymond; menuisier
    - Inventaire après décès: Gandy, Madeleine. Lacroix, Angélique-André-Pierre (épouse). Fondeur en caractères d'imprimerie. Pot de-Fer (rue du), n° 12, 4 août 1809
      inventaire après décès; Pot-de-Fer (rue du); Gandy, Madeleine; Lacroix, Angélique-André-Pierre; hôtelier
    - Inventaire après décès: Crozat de Thiers, Antoinette-Louise-Marie. Bethune Pologne, Joachim-Casimir-Léon de (veuve). Chaise (rue de la), n° 9, 7 août 1809
      partage d'immeubles et de meubles le 13 avril 1818, RE/XXIX/10
      inventaire après décès; Chaise (rue de la); Crozat de Thiers, Antoinette-Louise-Marie; Bethune Pologne, Joachim-Casimir-Léon de; fondeur
    - Inventaire après décès: Rigault, Jean., 14 août 1809
      inventaire après décès; Rigault, Jean
    - Inventaire après décès: Branche, Paul-Dominique., 19 août 1809
      inventaire après décès; Branche, Paul-Dominique
    - Inventaire après décès: Lapointe, Marie-Sophie. Viteau, Jean-Joseph (épouse). Maître d'hôtel du ministre de l'Intérieur. Cherche-Midi (rue du), n° 11, 30 août 1809
      inventaire après décès; Cherche-Midi (rue du); Lapointe, Marie-Sophie; Viteau, Jean-Joseph
    - Inventaire après décès: Hossart, Geneviève-Françoise., 9 septembre 1809
      inventaire après décès; Hossart, Geneviève-Françoise; maître d'hôtel
    - Inventaire après décès: Conde, Alexandre., 21 septembre 1809
      inventaire après décès; Conde, Alexandre
    - Inventaire après décès: Séjournant, Etienne. Faïencier de la famille impériale. Taranne (rue), n° 3. Coq-Saint-Honoré (rue du), n° 7, 29 septembre 1809
      16 octobre 1809, suite de l'inventaire après décès de M. Séjournant du 29 septembre, la minute à Me Denis, notaire, RE/LXV/13.
      inventaire après décès; Coq-Saint-Honoré (rue du); Taranne (rue); Séjournant, Etienne
    - Inventaire après décès: Casties, Antoine-Philippe-Marguerite., 14 novembre 1809
      inventaire après décès; Casties, Antoine Philippe Marguerite; porcelainier
    - Vente de fonds de Loueur de voitures., 11 décembre 1809
      acte de vente; loueur de véhicules
    - Inventaire après décès: Gauthier, Marie-Catherine. Michaux, Jean (épouse). Tapissier (marchand). Quatre-Vents (rue des), n° 24, 16 décembre 1809
      inventaire après décès; Quatre-Vents (rue des); Gauthier, Marie-Catherine; Michaux, Jean
    - Inventaire après décès: Crevon de Mericourt, Nicolas-Michel. Neuve-Saint-Paul (rue), n° 17, 23 décembre 1809
      inventaire après décès; Neuve-Saint-Paul (rue); Crevon de Mericourt, Nicolas-Michel; tapissier